臺灣桃園地方法院民事裁定　　　　　　 110年度訴字第1928號
原　　　告　邱圳枝　

訴訟代理人　姜震律師
被　　　告　邱業勝　
追 加原 告　邱創根　
　　　　　　邱文瑞　
　　　　　　邱泳棋

　　　　　　邱美代　

　　　　　　邱鳳英　
上列當事人間履行協議等事件，原告聲請追加邱創根等人為原告
，本院裁定如下：
    主  文
邱創根、邱文瑞、邱泳棋、邱美代、邱鳳英應於本裁定送達後七
日內追加為原告，逾期未追加，視為已一同起訴。
    理  由
一、按訴訟標的對於數人必須合一確定而應共同起訴，如其中一
    人或數人拒絕同為原告而無正當理由者，法院得依原告聲請
    ，以裁定命該未起訴之人於一定期間內追加為原告。逾期未
    追加者，視為已一同起訴，民事訴訟法第56條之1第1項定有
    明文。又公同共有債權人起訴請求債務人履行債務，係公同
    共有債權之權利行使，應依同法第831條準用第828條第3項
    規定，除法律另有規定外，須得其他公同共有人全體之同意
    ，或由公同共有人全體為原告，其當事人之適格始無欠缺。
二、原告主張兩造、邱創根、邱文瑞、邱泳棋、邱美代、邱鳳英
    （下合稱邱創根等5人）及被繼承人邱李招為訴外人邱金山
    之繼承人，邱金山之全體繼承人於民國95年9月23日簽立遺
    產分割協議書，約定於繼承開始前受邱金山贈與財產者，倘
    邱金山於贈與時未表示不列入遺產，即應由各繼承人依應繼
    分比例分割（下稱系爭協議）。而邱金山生前贈與被告系爭
    土地，且未表示不列入遺產，被告應依系爭協議將系爭土地
    應有部分1/8移轉登記予邱李招，因邱李招於106年7月6日死
    亡且遺產迄未分割，原告與邱創根等5人依法繼承邱李招上
    開移轉登記請求權等語，則原告請求被告將系爭土地應有部
    分1/8移轉登記予邱李招全體繼承人公同共有，核屬行使公
    同共有權利，應由原告與邱李招其他繼承人全體向被告起訴
    ，當事人之適格始無欠缺。查原告聲請追加邱創根等5人為
    原告，經本院通知邱創根等5人於文到5日內表示意見，惟逾
    期均未具狀表示意見（見桃簡卷第41至50頁），因原告所為
    請求，未與邱創根等5人現有權利相衝突，倘未將邱創根等5
    人列為原告，將使原告所提訴訟因當事人不適格遭駁回，無
    從以訴訟伸張或防衛其權利。從而，原告聲請裁定追加邱創
    根等5人為原告，於法並無不合，應予准許。爰命邱創根等5
    人於7日內追加為原告，逾期未追加，則視為已一同起訴。
三、據上論結，本件聲請為有理由，爰裁定如主文。
中    華    民    國   110    年    10    月    29    日
                  民事第一庭    法  官  魏于傑
以上正本證明與原本無異。
如不服本裁定應於送達後10日內向本院提出抗告狀，並應繳納抗
告費新台幣1000元。
                                書記官  魏里安
中    華    民    國   110    年    10    月    29    日